臺灣桃園地方法院刑事裁定
             111年度交簡上字第45號
上  訴  人
即  被  告  梁雅富





上列上訴人即被告因過失傷害案件，不服本院民國110年8月30日
110年度壢交簡字第1348號刑事判決，提起上訴，本院裁定如下
：
    主  文
上訴駁回。
    理  由
一、按上訴期間為20日，自送達判決後起算；原審法院認為上訴
    不合法律上之程式或法律上不應准許或其上訴權已經喪失者
    ，應以裁定駁回之，刑事訴訟法第349條前段、第362條前段
    分別定有明文。故上訴人若自送達判決後逾20日之上訴期間
    而提起上訴，即屬違背法律上之程式，且無從補正，原審法
    院自應以裁定駁回之。且按送達文書，除本章有特別規定外
    ，準用民事訴訟法之規定，刑事訴訟法第62條亦有明文。
二、經查：上訴人即被告梁雅富因過失傷害案件，經本院於民國
    110年8月30日以110年度壢交簡字第1348號判決判處有期徒
    刑3月，上開判決送達情形如下：
編號 地址 地址出處 送達日期 1 桃園市○鎮○○路0段000號14樓之5 被告於108年12月17日至110年11月24日之戶籍地址 110年9月10日由受僱人收受，送達後經該大樓以「查無此人」退回（壢交簡卷第47頁） 2 桃園市○○區○○路00號4樓 被告於109年9月22日警詢、110年3月5日偵查中所陳報之居所（偵卷第13、93頁） 110年9月13日寄存送達中興派出所（壢交簡卷第51頁），於110年9月23日生送達效力 3 桃園市○鎮區○○街000巷00號 被告名下車牌號碼000-000號所登記之車主地址、被告108年12月17日前之戶籍地址（偵卷第57頁） 110年9月13日寄存送達宋屋派出所（壢交簡卷第49頁），於110年9月23日生送達效力 4 桃園市○○區○○路000巷0弄00號 被告於110年11月24日新遷之戶籍址（壢交簡卷第60-15頁） 111年1月13日寄存送達中興派出所（壢交簡卷第52-1頁） 
　
　　雖編號1部分遭「查無此人」退回，然該地址於送達當時確
    實是被告設籍之戶籍地址一節，有戶役政資料在卷可憑，而
    被告既有明確陳報編號2之地址，可見並無所在不明而需公
    示送達之情形，而編號2之地址已於110年9月23日生送達效
    力，且被告除上揭地址外並未陳報其他地址，是本院客觀上
    無從查知被告之實際居住處所有無遷徙，僅得為上揭送達，
    被告竟遲至快4個月後的111年1月20日具狀提起本件上訴（
    壢交簡卷第80-1頁本院收文章），其上訴顯已逾法定上訴期
    間，且無從補正，依前揭規定及說明，應予裁定駁回。
三、被告雖於上訴書狀主張略以：我在110年3月25日（按：應係
    109年3月25日）出車禍，大腿骨頭斷掉，才知道還被人告，
    從回家休息都不知道誰來看我，直到5月份才知人云云（簡
    上卷第23頁），然被告於109年3月25日本案車禍發生後，雖
    至天成醫療社團法人天晟醫院（下稱天晟醫院）住院，然治
    療後狀況穩定，已於109年4月2日出院，且出院時可以行走
    ，只是初期6個月要使用助行器，而被告於109年9月22日即
    至桃園市政府警察局平鎮分局北勢派出所對車禍他方（即告
    訴人楊螢蓁，其犯本件過失傷害部分已經原審判決確定）提
    出過失傷害告訴，並主張對方是從自己左方騎過來，無法採
    取反應措施云云（偵卷第13至15頁），又於110年3月5日臺
    灣桃園地方檢察署應訊，在偵查庭中表示「我騎車要慢慢左
    轉，就不知道人了...我在醒過來時醫護人員在旁邊」云云
    （偵卷第94頁），此有被告警詢、偵訊筆錄、天晟醫院回函
    、健保個人就醫紀錄查詢（簡上卷第59、63頁）在卷可佐，
    可見被告神智早已清醒，並知曉本件訴訟的情形，自難認有
    何不省人事、無法行走以致遲誤上訴期間的情形。且本院於
    被告提起本件上訴後，為查明被告是否有遲誤提起上訴的狀
    況、原因、及釐清其是否欲依刑事訴訟法第67條第1項聲請
    回復原狀，遂傳喚被告應於111年4月13日上午10時10分至本
    院開庭，然被告於前一日即111年4月12日下午4時許方來電
    告知因腳斷掉無法自己去開庭、男友因傷也無法載其開庭、
    沒錢可以坐車到法院開庭云云，經本院告知請其補提半個月
    內診斷證明書以證明其確有因腳傷無法行走情事後，被告又
    來電稱有「社工」會帶其來開庭（簡上卷第47、49頁電話紀
    錄），然於開庭當天被告亦未到庭，致使本院無法詢明上情
    ，另經本院查詢結果，被告雖有到重慶骨科診所就診，然最
    後一次就診時間是110年9月6日，此後的健保就醫紀錄僅有1
    10年12月9日、111年3月16日至臺北榮民總醫院就診而已，
    且庭後被告複未提出任何診斷證明書，該次請假自難認有正
    當理由，故本院自已給予被告出庭與陳述意見之機會，併此
    指明。
四、據上論斷，依刑事訴訟法第362條前段，裁定如主文。
中　　華　　民　　國　　111 　年　　5 　　月　　19　　日
                  刑事第十庭    審判長法　官   林大鈞
                                      法  官   徐漢堂
                                      法  官   洪瑋嬬   
以上正本證明與原本無異。
不得抗告。
　　　　　　　　　　　　　　　        書記官　 劉慈萱　
中　　華　　民　　國　　111 　年　　5 　　月　　19　　日